【裁判字號】    98,易,2832
【裁判日期】    981208
【裁判案由】    竊盜
【裁判全文】
臺灣板橋地方法院刑事判決              98年度易字第2832號
公  訴  人  臺灣板橋地方法院檢察署檢察官
被      告  丙○○
                    （現於臺灣桃園看守所另案羈押中）
上列被告因竊盜案件，經檢察官提起公訴（98年度偵字第27407
號），被告於本院準備程序進行中，就被訴犯罪事實為有罪之陳
述，本院告知簡式審判程序之旨，並聽取其與公訴人之意見後，
經本院裁定行簡式審判程序審理後，判決如下：
    主  文
丙○○竊盜，處拘役肆拾日，如易科罰金，以新臺幣壹仟元折算
壹日，扣案之鑰匙壹支，沒收；又竊盜，處拘役肆拾日，如易科
罰金，以新臺幣壹仟元折算壹日，扣案之鑰匙壹支，沒收；又竊
盜，處拘役伍拾日，如易科罰金，以新臺幣壹仟元折算壹日，扣
案之鑰匙壹支，沒收。應執行拘役壹佰壹拾日，如易科罰金，以
新臺幣壹仟元折算壹日，扣案之鑰匙壹支，沒收。
    事  實
一、丙○○前於民國98年間因竊盜案件，經臺灣桃園地方法院以
    98年度桃簡字第2373號刑事簡易判決處拘役50日，且得易科
    罰金確定（尚未執行，於本院不構成累犯）。詎其仍不知悔
    改，猶分別基於意圖為自己不法所有之犯意，先後為下列(一)
    至(三)所示之竊盜行為：
(一)、於98年9 月11日凌晨1 時許，在桃園縣中壢市○○○路465
    號前，持其自備之鑰匙1 支，竊取乙○○所有之車牌號碼IM
    L-736 號普通重型機車1 部，得手後供己代步，迨該機車之
    汽油耗盡後，將該機車棄置在臺北縣樹林市○○路○ 段339
    號前，並於同年月28日晚上9 時20分許，在上址為警尋獲該
    機車（業由乙○○之母親王金霞代為領回）。
(二)、於同年月24日下午3 時許，在臺北縣樹林市○○路○ 段339
    號前，持前開鑰匙1 支，竊取甲○○所有之車牌號碼P93-50
    5 號普通重型機車1 部，得手後供己代步，迨該機車之汽油
    耗盡後，將該機車棄置在桃園縣八德市○○路○ 段148 號旁
    。
(三)、於同年月28日凌晨2 時許，在桃園縣中壢市○○路○ 段1 號
    前，持前開鑰匙1 支，竊取丁○○所有之車牌號碼MNI-419
    號普通重型機車1 部，得手後供己代步。
(四)、嗣於同年10月1 日下午3 時30分許，在臺北縣鶯歌鎮○○街
    46號前，其騎乘前開竊得之車牌號碼MNI-419 號普通重型機
    車為警查獲，並起出該機車及扣得前開鑰匙1 支，且於偵查
    犯罪之機關或公務員尚未知悉其前開(一)、(二)所示之竊盜犯行
    前，主動向員警供出前開未發覺之罪而自首，及帶同警方前
    往(一)、(二)所示之棄置地點而起出(二)所示之機車（前開(二)、(三)
    所示之機車均業由甲○○、謝佳莉領回），始查知上情。
二、案經甲○○、丁○○訴由臺北縣政府警察局樹林分局移送偵
    辦。
    理  由
壹、程序方面：本件被告丙○○所犯係死刑、無期徒刑、最輕本
    刑3 年以上有期徒刑以外之罪，其於準備程序就前揭被訴事
    實為有罪之陳述，經法官告知簡式審判程序之旨，並聽取其
    與公訴人之意見後，本院認無不得或不宜改依簡式審判程序
    進行之處，爰依刑事訴訟法第273 條之1 第1 項、第284 條
    之1 之規定，由本院裁定本件行簡式審判程序，合先敘明。
貳、實體方面：
一、上開事實，業據被告迭於警詢、偵訊及本院訊問時自白不諱
    ，核與證人即被害人乙○○之母親王金霞於警詢時之證述、
    告訴人謝佳莉及甲○○於警詢時之指訴情節相符，並有搜索
    扣押筆錄暨扣押物品目錄表2 份、贓物認領保管單3 份、臺
    北縣政府警察局車輛尋獲電腦輸入單2 份、現場照片及扣案
    物品照片4張（詳見偵查卷第14至17、20至23、29至30、33
    、35、39至41頁）在卷可稽，是被告之自白核與事實相符，
    應堪予採信。故本案事證已臻明確，被告犯行洵堪認定，應
    予依法論科。
二、核被告事實欄一(一)至(三)所示之行為，均係犯刑法第320 條第
    1 項之竊盜罪。又被告所犯前開3 次竊盜罪，犯意各別，行
    為互殊，應予分論併罰。復查被告就事實欄一(一)、(二)所示之
    竊盜罪，於偵查犯罪之機關或公務員尚未查悉前，主動向員
    警自首並接受裁判等情，業據被告供述明確，並有前開扣押
    筆錄筆錄可證，爰依刑法第62條前段之規定，就被告前開事
    實欄一(一)、(二)所示之竊盜罪，減輕其刑。爰審酌被告前竊盜
    前科，是其素行非佳，仍不知悔悟，故態復萌，再次不思循
    正途賺取所需而竊取他人財物，其犯罪之動機、目的實屬可
    議，且迄今尚未與被害人和解，對被害人所生之損害非輕，
    惟其犯罪之手段尚屬輕微，且前開機車均由被害人領回，以
    及其犯後坦承犯行之態度尚可等一切情狀，分別量處如主文
    所示之刑，並定應執行之刑，以資懲儆。至扣案之鑰匙1 支
    ，係被告所有並供其為前開3 次竊盜犯行所用乙節，業據被
    告坦認屬實，爰依刑法第38條第1 項第2 款之規定，併予宣
    告沒收。
據上論斷，應依刑事訴訟法第273 條之1 第1 項、第299 條第1
項前段，刑法第320 條第1 項、第62條前段、第51條第6 款、第
41 條 第1 項前段、第38條第1 項第2 款，判決如主文。
本案經檢察官黃致中到庭執行職務。
中    華    民    國    98    年    12    月    8     日
                  刑事第十四庭法  官  饒金鳳
以上正本證明與原本無異。
如不服本判決，應於判決送達後10日內，向本院提出上訴書狀，
且上訴書狀應敘述具體理由，而上訴書狀未敘述上訴理由者，應
於上訴期間（即自收受判決書之翌日起算10日）屆滿後20日內補
提理由書。
                              書記官  王春森
中    華    民    國    98    年    12    月    8     日
附錄本案論罪科刑之法律條文：
中華民國刑法第320 條：
意圖為自己或第三人不法之所有，而竊取他人之動產者，為竊盜
罪，處5 年以下有期徒刑、拘役或500 元以下罰金。
意圖為自己或第三人不法之利益，而竊佔他人之不動產者，依前
項之規定處斷。
前二項之未遂犯罰之。


司法院資訊處製作；財團法人民間司法改革基金會備份。
